【裁判字號】    99,易,479
【裁判日期】    990722
【裁判案由】    妨害自由
【裁判全文】
臺灣板橋地方法院刑事判決               99年度易字第479號
公  訴  人  臺灣板橋地方法院檢察署檢察官
被      告  甲○○
上列被告因妨害自由案件，經檢察官提起公訴（99年度偵字第14
20號），本院判決如下：
    主  文
甲○○犯恐嚇危害安全罪，伍罪，各處拘役貳拾日，如易科罰金
均以新臺幣壹仟元折算壹日；應執行拘役捌拾日，如易科罰金，
以新臺幣壹仟元折算壹日。緩刑貳年。
    事  實
一、甲○○分別於下列時間，對乙○○為恐嚇之行為，致使乙○
    ○心生畏懼：
  (一)於96年10月底清晨某時許，在臺北縣新莊市○○路往迴龍方
    向不特定多數人得以共見共聞之某處路段，因細故手持棍棒
    向乙○○咆哮「你會不會太過份」、「他媽的」，並朝向路
    旁欄杆敲打發出巨大聲響，以此方式恫嚇乙○○。
  (二)於96年12月27日晚間10時49分許、11時42分、11時57分許，
    在不詳處所，撥打乙○○行動電話門號0000000000號，於通
    話過程中，不時向乙○○恫稱「要死大家死啦」、「為什麼
    不敢啊，我為什麼不敢」、「如果我不好過，別人也別想好
    過，我先跟你講…把我逼上絕路，我不會讓任何人好過」、
    「只是你別想好過啦」等語。
  (三)於96年12月28日凌晨12時1分許、23分許，以前開方式，向
    乙○○恫稱：「我現在是真他媽想打你兩巴掌…就不要讓我
    逮到…不用拿刀，直接潑硫酸比較快，潑臉比較快」、「你
    想讓我當烏龜，你想讓我當王八烏龜，我告訴你，要付出代
    價的，你聽到嗎？你聽到沒有…你必須要付出代價」等語。
  (四)於97年3月24日11時40分許、11時49分許，在其臺北縣新莊
    市○○路○段136巷26號7樓之2住處，以其行動電話門號
    0000000000號，傳送「…敢玩我試看看！操！只會不爽就找
    藉口去亞洲陪嫖客喝酒的騙子！我被你耍夠本了！看我敢不
    敢當場給你難看！」、「妳徹底把我惹毛了，永遠都不顧別
    人感受只管自己任性！我這次沒弄到天翻地覆雞飛狗跳我不
    會罷休」、「他媽的今晚想喝酒想亂搞有本事就不要讓我在
    樓下逮到妳我一定打死妳絕不手軟替自己出口怨氣管後果怎
    樣我不在乎絕對跟妳同歸於盡」之簡訊，至乙○○行動電話
    門號0000000000號之行動電話內。
  (五)於同年7月20日晚間9時54分許、同年9月19日凌晨2時35分許
    ，在前開住處，以上揭行動電話門號傳送簡訊「…我不管今
    晚十二點前你要來陪我不然從今以後休想我會讓你有好日子
    過！」、「就等著一起同歸於盡吧！…我再也不能控制我會
    做出什麼事來，想傷害我的人我不會放過她，包括她身邊的
    所有人都一樣，都別想好過，準備提心吊膽的過日子吧！他
    媽的」、「現在開始，就不要讓我找到，場面絕對難看，後
    果絕對悽慘，不信等者看就知道」至乙○○上揭行動電話內
    。
二、案經乙○○訴請臺灣板橋地方法院檢察署檢察官偵查起訴。
    理  由
一、訊據被告甲○○固坦承有為事實欄一(一)至(五)之行為，惟矢口
    否認有何恐嚇之犯行，辯稱：我是因為告訴人喝酒要規勸告
    訴人或與告訴人乙○○口角才說這樣的話，事後我有跟告訴
    人道歉，我說這些話並不是要恐嚇告訴人，且告訴人後來還
    是有跟我交往到98年4 月間，告訴人並沒有因為我這樣說而
    心生畏懼云云。惟查：被告已自承有為上揭事實欄一(一)至(五)
    之舉動、言語及簡訊等情，並有手機翻拍照片、電話錄音譯
    文附卷足稽，且按恐嚇罪之成立並不以行為人真有加害之意
    為必要，而被害人是否心生畏懼，亦應本於社會客觀經驗法
    則以為判斷基準，本件被告或手持細棍對告訴人咆哮並以細
    棍在告訴人面前敲打欄杆，或以「如果我不好過，別人也別
    想好過，我先跟你講…把我逼上絕路，我不會讓任何人好過
    」、「現在開始，就不要讓我找到，場面絕對難看，後果絕
    對悽慘，不信等者看就知道」等之言語或簡訊告知，衡之社
    會一般常情，已足以使人認有加害之意，洵無疑義。再徵諸
    上開被告之舉動與言語與一般社會上規勸之用詞顯不相同，
    衡之社會一般常情，已逾越合理範圍，而摻有情緒性、積極
    侵害之意思表達，應係以使他人心生畏懼為目的，客觀上已
    足以使受通知者心生恐懼而有不安全之感受，至為明確。另
    告訴人雖於被告行為後至提出告訴之前，仍與被告交往，惟
    此僅得認告訴人事後心境之變遷並已參雜外界感情因素，不
    能憑此即認告訴人於被告恐嚇時未心生畏懼至明，是被告所
    辯尚乏實據，並不可採。綜上，本件事證明確，被告上開所
    辯，無非事後卸責之詞，不足採信，其之犯行，堪以認定，
    應依法論科。
二、核被告所為，係犯5 次刑法第305 條恐嚇危害安全罪。被告
    所為上開犯行，犯意各別、行為互殊，應分論併罰。爰審酌
    被告犯罪之動機、目的、手段、所造成危害、犯罪後態度等
    一切情狀，處如主文所示之刑，並定其應執行之刑，並均諭
    知易科罰金之折算標準，以資懲儆。又被告前未曾因故意犯
    罪受有期徒刑以上刑之宣告，其因一時失慮，偶罹刑典，經
    此刑之宣告後，應知警惕而無再犯之虞，且被告已於告訴人
    提告訴之前即與告訴人分手，亦未曾再有上開言語，本院因
    認暫不執行其上開犯罪之刑為當，併予宣告被告緩刑二年，
    用啟自新。
據上論斷，應依刑事訴訟法第299 條第1 項前段，刑法第305 條
、第41條第1 項前段、第51條第6 款、第74條第1 項第1 款，刑
法施行法第1 條之1 ，判決如主文。
本案經檢察官賴建如到庭執行職務
中    華    民    國    99    年    7     月    22    日
                      刑事第四庭  法  官  徐子涵
上列正本證明與原本無異。
如不服本判決，應於判決送達後10日內敘明上訴理由，向本院提
出上訴狀 (應附繕本) ，上訴於臺灣高等法院。其未敘述上訴理
由者，應於上訴期間屆滿後20日內向本院補提理由書「切勿逕送
上級法院」。
                                  書記官  張桐嘉
中    華    民    國    99    年    7     月    26    日
附錄本案論罪科刑法條全文
中華民國刑法第305條
（恐嚇危害安全罪）
以加害生命、身體、自由、名譽、財產之事，恐嚇他人致生危害
於安全者，處 2 年以下有期徒刑、拘役或 3 百元以下罰金。

司法院資訊處製作；財團法人民間司法改革基金會備份。
